最　高　行　政　法　院　裁　定
　　　　　　　　　　　　　94年度裁字第00479號
抗　告　人　福而富實業股份有限公司
代　表　人　甲○○
上列抗告人因與相對人財政部臺灣省北區國稅局間營利事業所得
稅事件，對於中華民國92年11月19日臺北高等行政法院92年度訴
字第3942號裁定提起抗告，本院裁定如下︰
　　主  文
抗告駁回。
抗告訴訟費用由抗告人負擔。
　　理  由
一、本件原裁定係以：抗告人因民國（下同）87年度營利事業所
    得稅事件，不服相對人91年10月23日北區國稅法字第091002
    7561號復查決定，提起訴願，訴願書未依訴願法第56條第1
    項第5款載明事實及理由，經財政部以92年1月27日台財訴字
    第0910074250號函請抗告人於文到20日內補送訴願理由書，
    函內並明「逾期即為不受理之決定」，該函依訴願書所載
    抗告人營業地址：「桃園縣觀音鄉崙坪村崙坪1-9號」郵寄
    ，業於92年2月14日送達，此有板橋郵局92年4月8日掛號郵
    件查單及掛號函件簽收資料附訴願卷可稽，抗告人逾期迄未
    補正，訴願機關依訴願法第62條、第77條規定決定不受理，
    自無不合，抗告人未經合法訴願，復對之提起行政訴訟，顯
    不備其他要件，難謂合法等情，駁回抗告人在原審之起訴。
二、抗告意旨略謂：財政部80年12月13日台財稅第800425476號
    函釋：「申請復查不合法定程序者，仍應作成復查決定書以
    程序不合駁回，不得逕予函復不受理。」，本件抗告人不服
    財政部臺灣省北區國稅局復查決定，提起訴願，雖因訴願書
    未載明事實及理由，逾期未補正，依上開部函解釋意旨，訴
    願決定機關亦應作成訴願決定書以程序不合駁回，不得逕予
    決定不予受理。補正通知雖以抗告人代表人戶籍地址送達，
    但抗告人不諳通知書內容及其涵義如何？致未轉達代理人補
    正。縱然訴願未補正事實及理由，訴願機關亦可依前置程序
    之復查理由就實體審查，但訴願決定以「不予受理」，致使
    抗告人失去訴願程序之救濟機會，有違憲法對人民具有訴願
    、訴訟基本權利之保障。且訴願程序不合法，未必循序提起
    之行政訴訟亦為不合法。何況訴願決定書第3頁仍有註明：
    本件訴願人如有不服本決定，得於本決定書送達之次日起2
    個月內向原處分機關所在地之高等行政法院提起行政訴訟。
    」，抗告人依據訴願決定書後頁之指示，依行政訴訟法第4
    條、第5條規定循序提起行政訴訟，原審法院未予實體審查
    遽認抗告人起訴為不合法，裁定駁回抗告人之起訴，剝奪人
    民訴願、訴訟之憲法保障云云。
三、本院按「受理訴願機關認為訴願書不合法定程式，而其情形
    可補正者，應通知訴願人於20日內補正。」、「訴願事件有
    左列各款情形之一者，應為不受理之決定：一、訴願書不合
    法定程式不能補正或經通知補正逾期不補正者。．．．」訴
    願法第62條及第77條第1款定有明文。本件抗告人提起訴願
    不合法定程序，經通知補正逾期不補正，業經原審認定明確
    。抗告人未踐行合法之訴願程序，其遽行提起行政訴訟自非
    法之所許。抗告人所舉財政部函釋係就復查程序而為闡示，
    而訴願決定書記載不服之救濟方法、期間及其受理機關旨在
    告知行政救濟之途徑，核無本件起訴不合法並不相涉，原裁
    定亦無違背憲法保障之訴願、訴訟權利之可言。綜上本件抗
    告難認有理由，應予駁回。
四、依行政訴訟法第104條、民事訴訟法第95條、第78條，裁定
    如主文。
中    華    民    國    94    年    3    月    24     日
                  第三庭審判長法  官　廖　政　雄
                              法  官　林　清　祥
                              法  官　鍾　耀　光
                              法  官　姜　仁　脩
                              法  官　胡　國　棟
以  上  正  本  證  明  與  原  本  無  異
中    華    民    國    94    年    3    月    25     日
　　　　　　　　　　　　　　　書記官　張　雅　琴
